# 请教，国企改制问题

提问人：kira-kun 时间：2018-01-18 11:38:45
国有企业，从全民所有制改制为有限公司 明细账面价值评估价值增减值长期股权投资--甲（全资子公司） 100030002000 长期股权投资--乙（全资子公司）500200-300长期股权投资--丙（非同一控制下取得的控股公司） 6001000400 投资性房地产 50002290017900小计71002710020000 1、按评估值调账后，既有评估增值，又有评估减值，是否增值部分要确认递延所得税负债，减值部分要确认递延所得税资产？因为总体来说是评估增值的，所以可以根据总的增值额确认递延所得税负债吗？ 2 、投资性房地产的剩余使用年限有些是 10 年，有些 15 年，根据 1 确认的递延所得税负债，也要分别按 10 年或 15 年转回递延所得税负债（即借记递延所得税负债，贷记所得税费用）是这样吗？长期股权投资增值部分对应的递延所得税负债一直挂账，只有处理时才转回，对吗？ 3 、子公司也在同一时点改制了，子公司也增值了，如甲（全资子公司）增值 2000 万元，确认了 500 万的递延所得税负债，母公司个别报表层面，还要确认长期股权投资--甲（全资子公司）增值部分对应的递延所得税负债吗？这会不会造成对同一增值事项重复确认递延所得税负债？还是说母公司个别报表层面，需要确认长期股权投资--甲（全资子公司）增值部分对应的递延所得税负债，但合并报表层面，将甲（全资子公司）确认的 500 万的递延所得税负债抵销？如果甲（全资子公司）与母公司的所得税税率不一致，又如何处理？ 4 、丙（非同一控制下取得的控股公司）的所得税税率是10%，母公司的税率是25%，编制合并报表时，因属非同一控制下，根据购买日的公允价调整了丙公司的账面资产和折旧，丙公司的账面值与公允价的差异，确认递延所得税负债的话，税率是按25%还是按10%？理由是？

回答人：chenyiwei
1 、对评估增值和评估减值的不同资产项目，应分别确认递延所得税资产（其中递延所得税资产的确认应遵循谨慎原则，考虑未来有无足够多的应纳税所得额）和负债。但如果符合《讲解 2010 》P285~286对递延所得税资产和负债抵销列报的条件，则可以按净额列报递延所得税资产或负债。 2 、是。 3 、母公司个别报表层面仍需确认与对该子公司的长期股权投资增值对应的递延所得税负债，但合并时抵销。因此合并报表层面只保留子公司账面与评估增值相关的递延所得税负债。 4 、根据该暂时性差异所属的法人实体的适用税率。如该丙公司的暂时性差异确认递延所得税时的适用税率为10%。

提问人：zengfengxia 时间：2018-01-19 11:22:19
第三个问题，母公司的递延所得税负债是基于母公司长投账面价值和计税基础之间的差异计算的，不是内部交易产生的，这个负债应属于对集团外第三方的负债，为何在合并报表中抵消？

回答人：chenyiwei
合并层面已没有暂时性差异。资产的会计计量和计税基础没有差异自然也就不确认了。